【裁判字號】    89,易,518
【裁判日期】    890712
【裁判案由】    竊盜
【裁判全文】
苗栗地方法院刑事判決                              八十九年度易字第五一八號
    公  訴  人  臺灣苗栗地方法院檢察署檢察官
    被      告  乙○○
右列被告因竊盜案件，經檢察官提起公訴（八十九年度偵字第一三０號），本院判決
如左：
    主  文
乙○○共同帶兇器竊盜，累犯，處有期徒刑柒月。
扣案之美工刀貳支沒收。
    事  實
一、乙○○於民國八十六年間，因違反麻醉藥品管理條例案件，經本院判處有期徒刑
    二月，於八十八年二月三日執行完畢，竟不知悔改，與賴泉明（另行審理）二人
    共同基於竊盜之犯意聯絡，意圖為自己不法之所有，於民國八十八年十二月二十
    八日上午（起訴書誤為下午）六時三十分許，共同攜帶客觀上對人之生命、身體
    有危險性之兇器美工刀二支及紅色手提袋一個（未扣案），沿苗栗縣苗栗市○○
    路八八九號苗栗第一商業中心一樓「發財電動玩具店」後門樓梯，進入該大樓二
    樓由甲○○所管理現無人居住之空屋內，二人以上開美工刀剝離該空屋內所配置
    之電纜線內之銅線四十七（起訴書誤繕為四十）公斤後，將之置於上開紅色手提
    袋內據為己有，嗣於同日上午（起訴書誤繕為晚上）八時三十分許，經甲○○報
    警前往處理查獲，並扣得美工刀二支。
二、案經苗栗縣警察局苗栗分局移送臺灣苗栗地方法院檢察署檢察官偵查起訴。
    理  由
一、訊據被告乙○○對於右揭與賴泉明在上開時地，共同剝取電纜線內銅線經警查獲
    之事實固供認不諱，惟矢口否認有竊盜之故意，辯稱：伊以為銅線是他人不要的
    。伊曾告知賴泉明說，若有人來表示不能拿，就不要拿，還給他們云云，惟查：
    電纜線係房屋空調及照明系統之配備，縱經剪斷，其內之銅線仍有相當之經濟價
    值（據証人即該屋管理人甲○○評估，該竊取之銅線價值約新台幣二萬元），且
    既仍在屋內，並非棄置於外，應不可能為屋主所不要之物品，當為被告等所明知
    ；又前開竊盜之地點在該大樓之二樓，除三樓無人居住，賴泉明住於五樓外，一
    樓（發財電動玩具店）、四樓均有人使用，而被告等既未於剝取銅線前試圖徵詢
    附近鄰居以探得屋主之意願，即逕自入內動手剝除電纜線，顯有竊盜之犯意；而
    於警到來時，據共犯賴泉明警訊中供稱：「當時乙○○藏匿於房間角落電動玩具
    之後方，被警方給查出來」等語，足證被告乙○○係明知自己行為係竊盜才畏罪
    情虛，否則何以不敢光明正大現身，反要躲躲藏藏？是徵其所辯無竊盜之故意云
    云，洵無足採信。此外，証人甲○○於警訊及本院審理時均已指證歷歷，經核與
    共犯賴泉明在警訊中供述之情節相符，復有贓物認領保管單、扣押物品清單各一
    紙等附卷可稽，足認事證明確，被告犯行洵堪認定。
二、公訴人另據現場查獲大鐵剪一支、小刀二支、扳手四支、起子二支及紅色手提袋
    一個（未扣案）等，認被告犯刑法第三百二十一條第三項之加重竊盜罪嫌；經
    查，被告乙○○與賴泉明二人係持美工刀剝取銅線為警當場查獲，而美工刀確係
    彼二人所帶並持以為竊盜工具，亦迭據被告於警訊及審理中供述在卷，而美工
    刀既足以剝除電纜線，足證其刀刃鋒利，係屬客觀上對人之生命、身體具有危險
    性之兇器，是公訴人所指洵非無據；惟查，其餘扣案之大鐵剪一支、扳手四支、
    起子二支等物，據被告乙○○辯稱：該電線是何人所剪，我並不知道，因為我在
    該處時，就已經有人剪好放在該處：：我到現場時該工具就和電纜線放在一起：
    ：該門鎖不知道何人所破壞的」等語；而共犯賴泉明於警訊中亦供稱：「（現場
    查獲之大鐵剪、扳手、起子等工具）我是在現場發現的，這些工具我不知道何人
    的：：」等語；參諸証人甲○○亦証稱：當天夜裡十二點，有鄰居發現異狀說有
    聽到聲音通知我，我有去報案，有到各層樓去察看，但沒發現什麼；到了早上七
    點多，又發生異狀，才又去報警發現的：：去巡邏時地上有無鐵剪之類的東西，
    我不能確定：：門之前就被破壞了」等語；可證該屋之門鎖在被告犯行被發覺前
    即己遭破壞，且在被告為竊盜之前晚或更早之前，該屋己有被他人侵入之現象，
    証人甲○○於被告竊盜前既甫行巡視，亦不能確認當時有無鐵剪等物之存在，是
    鐵剪等或係他人侵入後留置亦非無可能；衡諸被告對持有美工刀部分均已坦承，
    若該物確為渠等所持有，則對同屬本罪加重條件之鐵剪等物實無特意否認之必要
    ，因認在無其他積極証據足資佐證情形下，尚不得僅以各該物品均係在現場查獲
    ，即逕認均必為被告所帶或持有。惟此部分事實之認定，對被告之構成刑法第
    三百二十一條第三項之加重竊盜罪尚無影響，併此敘明。
三、核被告所為，係犯刑法第三百二十一條第一項第三款之加重竊盜罪。被告與賴泉
    明二人間有犯意之聯絡，行為之分擔，均為共同正犯。又被告於民國八十六年間
    ，因違反麻醉藥品管理條例案件，經本院判處有期徒刑二月，於八十八年二月三
    日執行完畢，有臺灣高等法院被告全國前科紀錄表在卷可憑，其於五年內復犯本
    件有期徒刑以上之刑之罪，為累犯，應依刑法第四十七條規定加重其刑。爰審酌
    被告犯罪之動機、目的、手段，犯罪所生之危害、犯罪後之態度等一切情狀，量
    處如主文所示之刑。扣案之美工刀二支，為被告與共犯賴泉明犯罪所用之物，顯
    為被告與賴泉明所有，應依法宣告沒收。裝置銅線之紅色手提袋一個，既未經扣
    案，亦不能証明仍然存在，為免將來執行困難，爰不予宣告沒收。
據上論斷，應依刑事訴訟法第二百九十九條第一項前段，刑法第二十八條、第三百二
十一條第一項第三款、第四十七條，判決如主文。
本案經檢察官陳義忠到庭執行職務。
中      華      民      國    八十九    年      七      月     十二     日
                                        台灣苗栗地方法院刑事庭
                                            法  官  楊  台  清
右正本證明與原本無異。
如不服本判決，應於判決送達後十日內向本院提出上訴狀( 應附繕本 )，上訴於
臺灣高等法院台中分院。
                                            書記官  李  惠  雯
中      華      民      國    八十九    年      七      月     十二     日
附錄本案論罪科刑法條
刑法第三百二十一條第一項第三款
犯竊盜罪而有左列情形之一者，處六月以上五年以下有期徒刑：
三、攜帶兇器而犯之者。


司法院資訊處製作；財團法人民間司法改革基金會備份。
